臺灣板橋地方法院交通事件裁定　　　　　　　　　九十二年度交聲字第一六七○號
　　原處分機關　交通部公路總局臺北區監理所
　　異　議　人　乙○○
　　即受處分人
右列受處分人因違反道路交通管理處罰條例案件，不服原處分機關於中華民國九十二
年九月二十三日所為之處分（原處分案號：北監自裁字裁四○─Ｃ00000000
號），聲明異議，本院裁定如左：
    主  文
異議駁回。
    理  由
一、按「汽車駕駛人飲用酒類或其他類似物後其吐氣所含酒精濃度超過每公升○點二
    五毫克或血液中酒精濃度超過百分之○點○五以上者，不得駕車」，道路交通安
    全規則第一百十四條第一項第二款規定甚明；次按，汽車駕駛人，駕駛汽車經測
    試檢定有酒精濃度超過規定標準者，處新臺幣一萬五千元以上六萬元以下罰鍰，
    並當場移置保管其車輛；致人重傷或死亡者，吊銷其駕駛執照，並不得再考領，
    道路交通管理處罰條例第三十五條第一項第一款亦定有明文。
二、原處分意旨略以：臺北縣政府警察局土城交通分隊執勤員警於民國（下同）九十
    二年七月十日凌晨五時二十八分許，在臺北縣土城市○○路○段五十六號前查獲
    本件異議人即受處分人乙○○駕駛九Ａ－二二○九號自小客車，有違反道路交通
    管理處罰條例第三十五條第一項第一款「酒後駕車肇事逃逸致人死亡（經酒測值
    為○點五○ＭＧ／Ｌ」之事實，遂以通知單逕行舉發。異議人以其飲酒乃肇事後
    之事，並無酒醉駕車云云置辯，求為撤銷原裁罰處分。
三、本件異議人固承認有於上開時地駕車肇事之事實，惟辯稱：酒測值係其肇事後喝
    酒所測出來的，不能做為證據云云。惟查：右揭異議人違規之事實，業經異議人
    於肇事當天在臺北縣政府警察局土城交通分隊為警詢時已坦承：肇事前一天晚上
    八時至十時有與一友人（即甲○○）在家中喝酒聊天，肇事當天約早上四時許要
    接其妻下班前，又把前一天剩下的啤酒喝完等語（見九十二年度偵字第一五三六
    ○號偵查卷第五頁背面）。核與證人甲○○到院結證稱：「每人各喝了四瓶臺灣
    啤酒」、「差不多（晚上）十點鐘，我就坐計程車回家睡覺」等語（見本院九十
    二年十二月十七日訊問筆錄），及證人即臺北縣政府警察局土城交通分隊當時舉
    發員警謝俊華到庭結證屬實：「…異議人到分局後，依照程序做酒精測試，發現
    異議人有明顯的酒味，詢問異議人，異議人說他是事後有喝酒，我同事就帶他到
    買啤酒的便利商店查看監視錄影器，有看到他有買東西，但是不曉得他有買什麼
    ，我們請異議人出示發票，但是異議人無法提出，後來我們帶異議人回分局，異
    議人就承認他肇事前晚上有喝酒」等語（見本院九十二年十一月十三日訊問筆錄
    ）相符。則本件異議人所稱現場情形核與通知單上之舉發事實相違，復無任何證
    據可資證明其於其友人甲○○返家後至隔天被告出門接其妻之此段時間並無喝酒
    之事實，是以異議人所辯，尚無足採信。原處分機關以北監自裁字裁四○─Ｃ0
    0000000號裁決書據以裁處罰鍰新臺幣三萬四千五百元，並吊銷駕駛執照
    ，終生禁考之裁量亦甚妥適。從而，依前開說明，原處分機關據以依法處分，核
    無違誤，本件異議為無理由，應予駁回。
據上論斷，應依道路交通案件處理辦法第十九條，裁定如主文。
中      華      民      國      九十三      年      一      月    五    日
                                  臺灣板橋地方法院交通法庭
                                      法  官  胡  堅  勤
右正本證明與原本無異。
如不服本裁定應於送達後五日內向本院提出抗告狀。
                                      書記官  吳  詩  琳
中      華      民      國      九十三      年      一      月    五    日
